【裁判字號】    97,審易,2755
【裁判日期】    980623
【裁判案由】    妨害名譽
【裁判全文】
臺灣高雄地方法院刑事判決            97年度審易字第2755號
公  訴  人  臺灣高雄地方法院檢察署檢察官
被      告  乙○○
上列被告因妨害名譽案件，經檢察官提起公訴（97年度偵字第29
570 號），本院判決如下：
    主  文
乙○○犯恐嚇危害安全罪，處有期徒刑伍月，如易科罰金，以新
臺幣壹仟元折算壹日。
    事  實
一、乙○○居住於高雄縣鳳山市○○路60巷9 弄2 號，與居住於
    高雄縣鳳山市○○路60巷9 弄3 號之甲○○，為對門之鄰居
    ，詎乙○○竟基於恐嚇危害安全與公然侮辱之犯意，於民國
    97年8 月19日晚間9 時40分許，在其住處門口而使不特定人
    得以共見共聞之情況，公然以「會讓人幹」、「幹你娘」、
    「你娘老雞歪」、「幹你祖母」、「你娘臭雞歪」、「你娘
    很雞歪」、「幹死你娘」、「乾仔算什麼，乾仔你娘搞雞歪
    啊，呼我幹」、「我幹你剛好而已」等足以貶損甲○○名譽
    之粗鄙言語，辱罵甲○○，同時並以「恁爸呼你死的很難看
    」、「也不會讓你活」、「誰還敢講我一下子就給他死」、
    「恁爸馬上給他死」、「這三四天給我小心一點」等以加害
    生命、身體之言語，恐嚇甲○○，甲○○因而心生畏懼，致
    生危害於安全。嗣因甲○○錄音存證，報警處理，始獲上情
    。
二、案經甲○○訴由高雄縣政府警察局鳳山分局報告臺灣高雄地
    方法院檢察署檢察官偵查起訴。
    理  由
一、證人即被害人甲○○、被告與被害人鄰居李玉梅於於97年10
    月30日偵訊時所為之陳述，因係於檢察官面前所為，且由檢
    察官依法告知具結義務及偽證之處罰後，經具結後所為之證
    詞，此有證人結文2 份及偵訊筆錄1 份在卷可參，被告對於
    上開證人於偵查中所為之陳述，於本院審判期日，未曾主張
    或提及檢察官在偵查時有不法取供之情形，而客觀上亦無任
    何證據顯示上開證人於前述偵訊時所為之陳述，有何顯不可
    信之情況，自應認上開證人於偵查中所為之證述，具有證據
    能力。
二、訊據被告固不否認有於上揭時間，辱罵「會讓人幹」、「幹
    你娘」、「你娘老雞歪」、「幹你祖母」、「你娘臭雞歪」
    、「你娘很雞歪」、「幹死你娘」、「乾仔算什麼，乾仔你
    娘搞雞歪啊，呼我幹」、「我幹你剛好而已」，以及口出「
    恁爸呼你死的很難看」、「也不會讓你活」、「誰還敢講我
    一下子就給他死」、「恁爸馬上給他死」、「這三四天給我
    小心一點」等語，惟矢口否認有何恐嚇危害安全及公然侮辱
    之犯行，辯稱：當日其係在自己住處內隨口亂語，因為當日
    工作回家，心情不好，且有喝酒，才亂說話，沒有要侮辱甲
    ○○的意思云云。
三、經查，上揭公然侮辱與恐嚇危害安全之犯罪事實，業據證人
    甲○○於偵查中及本院審理中證述明確，核與證人李玉梅於
    偵查中證稱：「（問：97年8 月19日晚上你有無聽到被告罵
    甲○○？）答：有，確切時間不記得了，只記得罵的很大聲
    ，我走出客廳落地窗，從我家圍牆的鐵門縫看出去，聽到被
    告的聲音，他是我的鄰居，我認得出他的聲音，不會聽錯，
    就聽到他罵『幹你娘』『澎湖仔』，一直罵幹幹幹」等語相
    符，而經本院勘驗案發當日錄音帶之結果，被告當日確有多
    次以「會讓人幹」、「幹你娘」、「你娘老雞歪」、「幹你
    祖母」、「你娘臭雞歪」、「你娘很雞歪」、「幹死你娘」
    、「乾仔算什麼，乾仔你娘搞雞歪啊，呼我幹」、「我幹你
    剛好而已」等語辱罵，且並口出「恁爸呼你死的很難看」、
    「也不會讓你活」、「誰還敢講我一下子就給他死」、「恁
    爸馬上給他死」、「這三四天給我小心一點」等語，被告當
    日並曾提及「澎湖仔」、「澎湖走路」、「乾仔」等語，有
    本院98年6 月9 日審判筆錄1 份在卷可佐，因被告住處巷內
    僅甲○○為澎湖籍人士，此經證人李玉梅證述在卷，而被告
    當日所稱呼之「乾仔」又與甲○○之「乾」字相符，足認被
    告前揭侮辱與恐嚇言語之對象為甲○○。被告雖以前詞置辯
    ，然被告於警詢時，先是辯稱：其確定當日並未返家，故不
    可能出言侮辱甲○○云云；而於偵查中則辯稱：當時其因工
    作關係，責罵同為澎湖籍人士之陳二武，當時其係在電話中
    辱罵陳二武云云；嗣於本院審理期間，則改稱：當日因工作
    不如意，隨口亂罵，並未針對任何人云云，被告供詞，前後
    反覆，自無可採。被告友人陳天盛（原名陳二武）雖於偵查
    中證稱：案發當日被告曾持手機撥打其手機，通知其至被告
    住處，其抵達被告住處後，被告就出言辱罵等語，與被告陳
    稱係在電話中辱罵證人陳天盛一節，已有不同，且檢察官提
    示證人陳天盛所使用之行動電話門號0000000000號通聯記錄
    ，顯示案發當日並無被告持手機撥打電話予證人陳天盛之記
    錄時，證人陳天盛始改稱當日被告係以公共電話撥打其手機
    ，再經檢察官質問證人陳天盛案發當日之正確日期為何時，
    證人陳天盛則表示僅知日期為97年8 月等語，顯示證人陳天
    盛有關案發當日曾至被告住處遭被告辱罵一節，應係迴護被
    告之詞，不足採信。從而，本案事證明確，被告前揭所辯，
    不足採信，被告上揭恐嚇危害安全與公然侮辱犯行，均堪認
    定，應予依法論科。
四、被告在公眾得出入之住處門口外，以「會讓人幹」、「幹你
    娘」、「你娘老雞歪」、「幹你祖母」、「你娘臭雞歪」、
    「你娘很雞歪」、「幹死你娘」、「乾仔算什麼，乾仔你娘
    搞雞歪啊，呼我幹」、「我幹你剛好而已」等語辱罵甲○○
    ，核其此部分所為，係犯刑法第309 條第1 項之公然侮辱罪
    。又被告向甲○○恫稱「恁爸呼你死的很難看」、「也不會
    讓你活」、「誰還敢講我一下子就給他死」、「恁爸馬上給
    他死」、「這三四天給我小心一點」等語，乃以甲○○之生
    命、身體，作為要脅之對象，以一般人立於甲○○之處境，
    通常均會因生命、身體遭受他人要脅，而心生畏懼，是核被
    告此部分所為，係犯刑法第305 條之恐嚇危害安全罪。被告
    在其住處門口外，多次以「會讓人幹」、「幹你娘」、「你
    娘老雞歪」、「幹你祖母」、「你娘臭雞歪」、「你娘很雞
    歪」、「幹死你娘」、「乾仔算什麼，乾仔你娘搞雞歪啊，
    呼我幹」、「我幹你剛好而已」等語辱罵，以及被告以均係
    基於侮辱甲○○之目的而同時所為之數個舉動，因其侵害之
    法益同一，且數行為係在密切接近之時間、地點實施，各行
    為之獨立性極為薄弱，依一般社會健全觀念，在時間差距上
    ，難以強行分開，在刑法評價上，應視為數個舉動之接續施
    行，應屬接續犯，而為包括之一罪。另被告以「恁爸呼你死
    的很難看」、「也不會讓你活」、「誰還敢講我一下子就給
    他死」、「恁爸馬上給他死」、「這三四天給我小心一點」
    等語恐嚇甲○○，亦係基於恐嚇甲○○之單一目的而同時所
    為之數個舉動，依同一理由，亦為接續犯而成立一個恐嚇危
    害安全罪。另被告在其住處門口外，除以粗鄙言語辱罵甲○
    ○，同時出言恐嚇甲○○，乃一個行為同時觸犯恐嚇危害安
    全與公然侮辱二罪，為想像競合犯，應依刑法第55條之規定
    ，從一重之恐嚇危害安全罪論處。公訴意旨雖漏未就被告以
    「你娘老雞歪」、「你娘臭雞歪」、「你娘很雞歪」、「幹
    死你娘」、「乾仔算什麼，乾仔你娘搞雞歪啊，呼我幹」、
    「我幹你剛好而已」等語辱罵甲○○部分，以及被告以「恁
    爸呼你死的很難看」、「也不會讓你活」、「誰還敢講我一
    下子就給他死」、「恁爸馬上給他死」、「這三四天給我小
    心一點」等語恐嚇甲○○部分，予以起訴，然該部分與侮辱
    甲○○為單純一罪及想像競合之裁判上一罪關係，均為起訴
    效力所及，本院自得併為審理。本院審酌被告已為成年人，
    對於任何糾紛之解決，應本諸理性、和平之手段與態度為之
    ，竟僅因其與甲○○相處不睦，即公然以前揭粗鄙言語辱罵
    甲○○，並以言詞恐嚇甲○○，事後毫無悔意，矢口否認犯
    行，態度不佳等等一切情形，量處如主文所示之刑，併諭知
    易科罰金之折算標準，以資懲儆。
據上論斷，應依刑事訴訟法第299 條第1 項前段，刑法第305 條
、第309 條第1 項、第55條、第41條第1 項前段，刑法施行法第
1 條之1 ，判決如主文。
本案經檢察官丙○○到庭執行職務。
中    華    民    國    98    年    6     月    23    日
                  刑事第十庭  法  官  高增泓
以上正本證明與原本無異。
如不服本判決，應於判決送達後10日內，向本院提出上訴狀。
中    華    民    國    98    年    6     月    23    日
                              書記官  黃麗玉
附錄本案論罪科刑法條全文：
刑法第305條
以加害生命、身體、自由、名譽、財產之事，恐嚇他人致生危害
於安全者，處2年以下有期徒刑、拘役或3百元以下罰金。
刑法第309條
公然侮辱人者，處拘役或 3 百元以下罰金。
以強暴犯前項之罪者，處1年以下有期徒刑、拘役或5百元以下罰
金。


司法院資訊處製作；財團法人民間司法改革基金會備份。
